【裁判字號】    99,基小,2051
【裁判日期】    991221
【裁判案由】    給付借款
【裁判全文】
臺灣基隆地方法院基隆簡易庭小額民事判決
原      告  中國信託商業銀行股份有限公司
法定代理人  辜松
訴訟代理人  施凱騰
            葉漢中
被      告  韓俊德
訴訟代理人  韓再福
上列當事人間請求給付借款事件，本院於中華民國99年12月7 日
言詞辯論終結，判決如下：
    主  文
被告應給付原告新台幣肆萬仟零玖拾元，及自民國九十八年
五月二十四日起至清償日止，按週年利率百分之二十計算之利息
。
訴訟費用新台幣壹仟壹佰伍拾元由被告負擔。
本判決得假執行。
    事實及理由要領
一、原告起訴主張被告前於民國87年11月16日向原告請領信用卡
    使用，依約被告得於特約商店記帳消費，經原告核發卡號00
    00000000000000號信用卡予被告，至98年5 月23日止，被告
    累計消費記帳新台幣（下同）4 萬3,093 元未付，被告依約
    除應給付上開款項外，另應給付自最後繳款截止日即98年5
    月23日之翌日起至清償日止，按週年利率百分之20計算之利
    息等情，並聲明如主文第1 項所示。
二、被告對於原告上開主張不爭執，惟以原告以週年利率百分之
    20計算利息係重利，渠因家中發生事故，願意分期清償等語
    置辯。
三、經查，原告主張之事實，業據其提出信用卡申請書及約定條
    款、帳務明細為證，並為被告所不否認，自堪信為真實。至
    於被告雖辯願意分期清償云云，惟按有無資力償還，乃執行
    問題，不能據為不履行義務之抗辯（最高法院19年度上字第
    17 33 號判例參照），被告自不得以此作為拒絕清償之理由
    。另被告固以週年利率百分之20計算利息屬重利云云置辯，
    然按約定利率，超過年息百分之二十者，債權人對於超過部
    分之利息，無請求權，民法第205 條定有明文，本件約定利
    率既未逾最高之限制，難認為重利，且上開利率於信用卡申
    請書約定條款中已明確載明，被告既已填寫信用卡申請書並
    簽名於上，足認被告對前開利率已然知悉且為同意，是被告
    主張利息過高之抗辯，即無可採。從而，原告依信用卡使用
    之法律關係，請求被告給付如主文第1 項所示之金額及利息
    ，為有理由，應予准許。
四、本件係關於請求給付金錢之訴訟，標的金額在10萬元以下，
    適用民事訴訟法所定小額訴訟程序，本院既為被告敗訴之判
    決，即應依民事訴訟法第436 條之20規定，依職權宣告假執
    行。
五、本件訴訟費用即第一審裁判費新臺幣1,000元及公示送達登
    報費150元，合計1,150元，由被告負擔。
六、據上論斷，本件原告之訴為有理由，依民事訴訟法第436 條
    之20、第78條、第436 條之19第1 項，判決如主文。
中    華    民    國    99    年    12    月    21    日
                  基隆簡易庭法  官  周霙蘭
以上正本係照原本作成。
對於本件判決如有不服，應於收受送達後20日內向本院提出上訴
書狀，上訴於本院合議庭，並按他造當事人之人數附具繕本。
當事人之上訴，非以判決違背法令為理由不得為之，上訴狀應記
載上訴理由，表明下列各款事項：
(一)原判決所違背之法令及其具體內容。
(二)依訴訟資料可認為原判決有違背法令之具體事實。
中    華    民    國    99    年    12    月    22    日
                            書記官  王毓嫻

司法院資訊處製作；財團法人民間司法改革基金會備份。
